Thorsten H. [50]

Deutsch

Softwareentwickler und Testingenieur über Ingenieurdienstleister

Profil:

Thorsten H. ist ein erfahrener Softwareentwickler und Testingenieur mit umfassendem Wissen in dem Bereich technische Informatik. Mit einem Abschluss als Diplominformatiker von der Technischen Universität Ilmenau hat er in verschiedenen renommierten Unternehmen wie Rheinmetall, Thales, Atlas Elektronik und Airbus Defence & Space gearbeitet. Die Expertise umfasst die Entwicklung und Implementierung von Softwarelösungen in C, C++, C#, sowie die Nutzung von Frameworks wie Googletest und Tools wie Magic Draw und Matlab. Thorsten H. verfügt über umfangreiche Erfahrungen in der agilen Softwareentwicklung, der Datenbankentwicklung und der Implementierung von Softwaretests. Zudem besitzt Thorsten H. fundierte Kenntnisse in der Administration von Betriebssystemen wie Debian und Ubuntu, sowie in der Netzwerktechnik und der Virtualisierung. Die Sprachkenntnisse in Englisch und Französisch sind fließend, was die Arbeit in internationalen Projekten und Teams erleichtert.

Berufserfahrung

03/2023 - 05/2024

Rheinmetall - Penzberg, Germany

Softwareentwickler und Testingenieur über Ingenieurdienstleister

- Überarbeitung von Testcases des Missionsplanungssystems für die Drone Luna NG
- Vorbereitung von Schulungsvorträgen für das Dronensystem Luna NG
- Elnführung des automatisierten Testens mit der Software Eggplant von Keysight
- · Einführung von Unittests mit dem Framework Googletest
- Betriebssysteme: Debian 11/12, Ubuntu 20/22
- Erstellung von Installations-Konzepten zur Remotebedienung mit Tight-VNC, X11VNC

07/2022 - 01/2023

Thales - Wilhelmshaven, Germany

Softwaretestengineer über Ingenieurdienstleister

- Unterstützung bei der Installation & integration des Combat Managementsystems unter Linux für die Korvette K130 im Marineunterstützungskommando Wilhelmshaven
- Überarbeitung von Abnahmedokumenten bei Thales, Hengelo, Niederlande, Projektsprache Englisch
- Analyse eines Datenbanksystems "Elektronisches Störmeldebuch für die Fregatte F125" bezüglich Softwarearchtiektur, Datenbankentwurf mit Requiremntsanalyse

02/2021 - 06/2022

Atlas Elektronik - Bremen, Germany

Softwareentwickler über Ingenieurdienstleister

- Erstellung eines Konzeptes für ein virtuelles Radar in einer Simulationsumgebung für Fregatten der DeutschenMarine
- Dokumentation des mathematischen Konzepts in Matlab und Latex
- · Definition der Softwarearchitektur des virtuellen Sensor mit dem Tool Magic Draw
- Implementierung des mathematischen Konzepts in C++ mit den Entwicklungsumgebungen Eclipse, Clion und der Boost Library
- Agile Softwareentwicklung mit Git und in einem Scrum Team
- Implementierung von Softwaretests mit google Test

06/2020 - 07/2020

Diehl Defence - Ueberlingen, Germany

Softwareentwickler über Ingenieurdienstleister

• Portierung einer Software zur Qualitätssicherung für das Lenkwaffensystem IRIS_T in ANSI C unter LINUX

10/2019 - 12/2019

Airbus Defence & Space - Manching, Germany

Softwareentwickler über Ingenieurdienstleister

- Implementierung eines Lizenzmanagementsystems für den Tornado Flugsimulator der German Airforce in C++ 11
- · Dokumentation der Implementierung
- Erstellung von UML Diagrammen mit Enterprise Architect
- Erstellung einer Benutzeroberfläche mit Qt-Creator unter Linux
- · Implementierung von kryptographischen Algorithmen

05/2019 - 07/2019

Brosis Engineering - Neukirch, Germany

Softwareentwickler über Ingenieurdienstleister

- Inbetriebnahme von Automatisierungslösungen im Automotive Bereich
- Parametrierung der Brosis Control-Software zur Qualitätsanalyse von Fertigungsprozessen
- · Dokumentation a.Hd. von Pflichtenheften
- · Softwareentwicklung in Delphi

09/2018 - 05/2019

Hensoldt - Immenstaad, Germany

Softwareentwickler über Ingenieurdienstleister

- Implementierung einer Studie im Bereich Mixed Reality zur Darstellung von Avionikinformationen für Hubschrauber auf Microsoft Hololens
- Implementierung in Unity und C# unter Verwendung von Netzwerkkommunikation via UDP und TCP
- Dokumentation der Software

05/2018 - 06/2018

Gutmann-Hella - Ihringen, Germany

Softwareentwickler über Ingenieurdienstleister

- Implementierung einer GUI in C++ für Fahrzeugdiagnosesysteme
- Softwaretests und Dokumentation der Implementierung

11/2017 - 02/2018

Continental Engineering - Ingolstadt, Germany

Softwareingenieur Embedded Systems über Ingenieurdienstleister

- Integrator bei einem Softwareprojekt für den Sportwagenhersteller Ferrari
- Softwareentwicklung in Ansi C & C++
- · Softwaretest für Embedded Hardware

05/2016 - 10/2017

Parcel& Airport Logistics GmbH - Nürnberg, Germany

Softwareingenieur Datenbanken bei Siemens Postal über Ingenieurdienstleister

- Erstellung von Oracle PL-SQL-Prozeduren & Skripten
- · Applikationsbetreuung an der Servicehotline für die Kunden DHL Express, UPS, Die Schweizerische Post
- 24 Stunden Notfallbereitschaft
- Fehleranalysen a.Hd. der Hardware- und Softwarearchitektur
- · Parametrierung & Betreuung der Anlagen bei Inbetriebnahme
- Betreuung der Oracle-Datenbankserver und Microsoft Failovercluster

12/2015 - 03/2016

Airbus Defence & Space - Manching, Germany

Elektromagnetische Verträglichkeit des MIL Busses beim Eurofighter und Tornado über Ingenieurdienstleister

- Einarbeitung in die theoretischen Grundlagen der Elektromagnetischen Verträglichkeit
- Auffrischung der Programmierparadigmen von C++
- Einarbeitung in das Tool Labview von National Instruments mit Konzepten zur Analyse von digitalen Signalen
- · Literaturrecherche im Bereich MIL-Bus beim Tornado

· Projekt kam aus finanziellen Gründen nicht zu Stande

09/2014 - 08/2015

Airbus Defence & Space - Manching, Germany

Softwareingenieur Datenbanken über Ingenieurdienstleister

- Erstellung eines Konzeptes für hochverfügbare Datenbanken
- Datenbankreplikation mit Oracle DataGuard 11G für das nationale Engeneering System Eurofighter der German Airforce
- · Erstellung eines Backupkonzeptes für das Datenbanksystem
- Konzeption von System- und Abnahmetests
- · Applikationsbetreuung
- PrototypunterPostgreSQL 9.4 mit WAL-Streaming Replication

09/2013 - 06/2014

Carl Zeiss SMT - Oberkochen, Germany

Softwaretester über Ingenieurdienstleister

- Reengineering und Dokumentation einer SPS-Software
- Implementierung von Konzepten für Verteilte Systeme unterANSI-C bei einer B&R SPS
- · Erstellen eines Testkonzeptes mit Einbindung einer Anlagensimulation

03/2013 - 08/2013

Selbständigkeit - Sankt Gallen, Switzerland

Softwareprojekt über Ingenieurdienstleister

· Aufbau einer Biomaterialdatenbank unter Oracle 11g

11/2011 - 07/2012

Cassidian - Friedrichshafen, Germany

Diplomand Flight-Data-Recorder über Ingenieurdienstleister

- Entwicklung einer Software zur Verwaltung und Darstellung von Monitoringdaten der Triebwerke für das Luftfahrzeug Tornado im Projekt Olmos
- Migration des Altsystems unter OS/2 nach Windows 7
- · Datenbankentwurf unter Oracle 11g
- Programmiersprache Visual C# 2008
- Software-Engineering-Ansatz mit Validation der Software

04/2011 - 10/2011

Cassidian - Friedrichshafen, Germany

Werkstudent

 Portierung der Readout-Software für Crashrecorder der Luftfahrzeugtypen UH Tiger, NH90, Tornado, Eurofighter von Windows XP nach Windows 7 unter Visual C++2008

10/2010 - 04/2011

EADS - Friedrichshafen, Germany

Praktikum

- Administration des Rechnersystems in der Abteilung
- Serverinstallationen und Migration von Rechnersystemen
- Entwicklung einer Software unter Visual C# 2005 zur Verwaltung der Hardware mit Anbindung an die abteilungseigene SQL-Datenbank

02/1999 - 12/2001

Fa. BeansIndustry Software GmbH - Weilheim, Germany

Softwareentwickler über Ingenieurdienstleister

- · Software-Entwickler für Java
- Messehost auf der Systems in München und Cebit in Hannover

10/1995 - 08/1996

Bundeswehr - Regensburg, Germany

Grundwehrdienst

- Tätigkeit in einem Pilotprojekt als Systemadministrator
- Entwicklung von Datenbank-Applikationen auf Excel-Basis.

04/1990 - 10/1995

Raiffeisenbank Hohenpeißenberg - Weilheim-Schongau, Germany

Systemadministrator

• Tätigkeit als Systemadministrator und Integrator während der Schulferien

Ausbildung

10/1998 - 10/2012

Technische Universität Ilmenau - Germany

Diplominformatiker Univ.

Studium "Technische und Medizinische Informatik"

01/2012 - 07/2012

Technische Universität Ilmenau - Germany

Diplomarbeit

Softwarearchitektur einer Datensynchronisation für Flugdatenschreiber

04/2011 - 10/2011

Technische Universität Ilmenau - Germany

Studienjahresarbeit

Machbarkeitsanalyse, Entwicklung ziviler absprengbarer Flugdaten-schreiber

07/2008 - 08/2008

Technische Universität Ilmenau - Germany

Stipendium

Internationale Summerschool

• Mobile Communications" mit Gruppenarbeit in englischer Sprache

10/1996 - 07/1998

Friedrich-Alexander-Universität Erlangen-Nürnberg - Germany

Studium der Allg. Informatik

Studium der Allg. Informatik

Zusätzliche Qualifikationen

Kenntnisse

+ Grundkenntnisse, ++ Erweiterte Grundkenntnisse, +++ Gute Kenntnisse, ++++ Sehr gute Kenntnisse

IT-Kompetenzen

Microsoft Office	++++
С	+++
C++	+++
C#	++++
.NET	++++
Pascal	++

Apache	+++
PHP	++
Linux	++++
Windows-Server-Installation	++++
Arinc-Konzepte	++
UML	++++
SQL	++++
XML	++
MySQL	++++
MS-SQL-Serveradministration	+++
Oracle 10G und 11G	++++
Oracle DataGuard	++++
RAC	++++
VMWare-Workstation	++++
ESXI-Umfeld	++

Fähigkeiten und Eigenschaften

- Fließende Sprachkenntnisse in Englisch und Französisch
- Erfahrung in der Dokumentation von Konzepten in englischer Sprache
- Erfahrung in der Kundenbetreuung über Servicehotlines
- Tutorenerfahrung zur Betreuung von Studienanfängern im Fachbereich Informatik

Sprachen

Englisch: fließenFranzösisch: fließendDeutsch: Muttersprache

Contact Details

Marvin Feldner

Expert Sales Consultant

m.feldner@brunel.net

Brunel Mercury Account

Hinweis zu unseren Datenschutzbestimmungen:

Bitte beachten Sie, dass die Ihnen übermittelten Daten personenbezogen sind. Diese Daten dürfen nur zum Zweck der Eignungsprüfung des Kandidaten verwendet werden. Sobald die Daten nicht mehr benötigt werden, sind diese zu vernichten. Eine Weiterleitung an dritte Stellen ist nur mit unserer Zustimmung zulässig.